臺灣高等法院民事裁定  
111年度聲字第24號
聲  請  人  林書全  
            林怡伶  


上列聲請人因與相對人林嘉昌間請求返還借款事件（本院110年
度上字第829號），聲請交付法庭錄音光碟，本院裁定如下：
    主      文
准予交付聲請人本院一一Ｏ年度上字第八二九號返還借款事件於
民國一一Ｏ年十月十九日言詞辯論期日之法庭錄音光碟。
聲請人就第一項所示錄音光碟內容，不得散布、公開播送，或為
非正當目的使用。
聲請費用由聲請人負擔。
    理      由
一、聲請人聲請意旨略以：
    其為核對確認錄音光碟，補正更正筆錄之內容以保護權益，
    請求交付本院110年度上字第829號返還借款事件於民國110
    年10月19日言詞辯論期日之法庭錄音光碟等語。
二、按當事人及依法得聲請閱覽卷宗之人，因主張或維護其法律
    上利益，得於開庭翌日起至裁判確定後六個月內，繳納費用
    聲請法院許可交付法庭錄音或錄影內容；涉及其他依法令應
    予保密之事項者，法院得限制交付法庭錄音或錄影內容；卷
    內文書涉及當事人或第三人隱私或業務秘密，如准許前二項
    之聲請，有致其受重大損害之虞者，法院得依聲請或依職權
    裁定不予准許或限制前二項之行為；當事人及依法得聲請閱
    覽卷宗之人，因主張或維護其法律上利益，聲請交付法庭錄
    音或錄影內容時，應敘明理由，由法院為許可與否之裁定；
    法院受理前項聲請，如認符合聲請人要件，並在聲請期間內
    提出，且就所主張或維護法律上之利益已敘明者，除法令另
    有排除規定外，應予許可；第一項聲請經法院裁定許可者，
    每張光碟應繳納費用新臺幣五十元；持有第一項法庭錄音、
    錄影內容之人，就取得之錄音、錄影內容，不得散布、公開
    播送，或為非正當目的使用，法院組織法第90條之1第1項、
    第3項、民事訴訟法第242條第3項、法庭錄音錄影及其利用
    保存辦法第8條定有明文。
三、經查：
    聲請人為本院110年度上字第829號返還借款事件之當事人，
    且上開事件前經本院判決在案（現上訴最高法院），又聲請
    人為本件聲請乃為核對確認錄音光碟，補正更正筆錄之內容
    以保護自身權益，堪認其確有取得法庭錄音以維護其自身法
    律上利益之必要，依首開規定，其聲請交付上開事件如主文
    所示言詞辯論期日之法庭錄音光碟，應予准許，聲請人並應
    依首開規定支付費用。又聲請人就取得之法庭錄音內容，依
    法不得散布、公開播送，或為非正當目的使用，併予裁示以
    促其遵循。　　
四、爰裁定如主文。　
中　　華　　民　　國　　111 　年　　1 　　月　　24　　日
                    民事第十七庭
                          審判長法  官  黃雯惠
                                法  官  趙伯雄
                                法  官  華奕超
正本係照原本作成。
不得抗告。
中　　華　　民　　國　　111 　年　　1 　　月　　25　　日

　　　　　　　　　　　　      　書記官  簡素惠